Guide to the Cai Yongchun Papers
Yale University Divinity School Library
- Biographical Documentation, 1945-1985; Series II
  - Autobiographical information自传材料
    - 8．蔡詠春，68/5/22—68/5/24 （共24页）（*复写原件）, 1968 (Box 7, Folder 4)
    - 9．自传（无日期）（共15页）（*复写原件） (Box 7, Folder 4)
    - 10．自传补充材料之一，关于教学工作的检查 1968。7。1 （19页）另"关于采用《1940-60美国语言学和外语教学》作为英三课外参考资料的事实经过"重复，（4页）（*复写原件共23页） (Box 7, Folder 4)
    - 11．本人历史各阶段的证明1968/7/15 （表格，共3页）（*复写原件） (Box 7, Folder 5)
    - 12．我和赵紫宸的关系（一）1968/7/25 （共3页）（*复写原件） (Box 7, Folder 5)
    - 13．我和赵紫宸的关系（二）1968/7/27（共6页）（*复写原件） (Box 7, Folder 5)
    - 14．与何明华湖边谈话的检查批判1968/9/24（共2页）（*复写原件） (Box 7, Folder 5)
    - 15．关于何明华的两个问题1968/7/25（共1页）（*复写原件） (Box 7, Folder 5)
    - 16．和何明华的一次通信1968/7/26（共1页）（*复写原件） (Box 7, Folder 5)
    - 17．在惠滇医院工作的情况 1968。8。1（共1页）（*复写原件） (Box 7, Folder 5)
    - 18．在大理的工作情况 1968。8。2（共3页）（*复写原件） (Box 7, Folder 5)
    - 19．关于家里的经济情况1968。9。30（共5页）（*复写原件） (Box 7, Folder 5)
    - 20．对自己罪行的初步认识，1969/6/24（共11页）（*复写原件） (Box 7, Folder 5)
    - 21．教职工登记表底稿1969。12。4（*底稿原件） (Box 7, Folder 5)
    - 22．教职工登记表1969。12。15（*底稿原件） (Box 7, Folder 5)
    - 23．年谱（草稿）1981-6-26毕（*复写原件） (Box 7, Folder 5)
    - 24．无头无日期材料，内容关于赵紫宸支持蔡詠春去定县的决定（*1页原件） (Box 7, Folder 5)
- Correspondence, 1925-1997; Series III
  - With George and Dorothy Barbour 的通信
    - 1．据 Hugh Barbour 抄件片段。此信为蔡詠春1925年致 Mr. Barbour 信，关于被土匪劫持的事情。（共1页）（*复印件） (Box 7, Folder 6)
    - 2．Hugh Barbour 复印 Mrs. Barbour 20年代的信，其中引用蔡詠春1928年7月29日给Mrs. Barbour 信的片段。（前后共2面）（*复印件） (Box 7, Folder 6)
    - 3．蔡詠春致 Mrs. Barbour，1927年7月25日，共5页（*复印件) (Box 7, Folder 6)
    - 4．蔡詠春致 Mrs. Barbour，1927年，（缺第1--第4页），第5—8页，共4页（*复印件） (Box 7, Folder 6)
    - 5．蔡詠春致 Mr. Barbour，1928年10月11日（*复印件）（共4页） (Box 7, Folder 6)
    - 6．蔡詠春致 Mr. & Mrs. Barbour，1928年7月29日（*复印件，共3页，另1页见1928年10月11日复印件） (Box 7, Folder 6)
    - 7．蔡詠春致 Mr. Barbour，1934年7月28日（*复印件）（共3页） (Box 7, Folder 6)
    - 8．Mrs. Barbour 给蔡詠春信，1933年（无日期，未完）共1页）（*复印件） (Box 7, Folder 6)
    - 9．蔡詠春致Mr. Barbour & Mrs. Barbour，1934年11月23日（*复印件）（共9页） (Box 7, Folder 6)
    - 10. 蔡詠春致Mr. Barbour & Mrs. Barbour，无开头、无日期，估计是1935年4-5月间（缺第1—2页），第3—11页，（共9页）（*复印件） (Box 7, Folder 6)
    - 11．一位朋友写给Mrs. Barbour的信，其中提到蔡詠春。（1956年2月10日）（共3面） （*复印件） (Box 7, Folder 6)
  - Letters to Hugh Barbour 蔡詠春致
    - 1. 1979年11月21日，*复印件（共2页）; 2．1979年11月25日，*复印件（共2页）; 3．1979年12月4日，*复印件，（共1页，两份 (Box 7, Folder 6)
    - 4．1980年2月18日，*复印件（共2面; 5．1980年3月31日，*复印件（共2页）; 6．黄汝光(David Wong)给Hugh Barbour信，1980年6月11日 （*复印件、打字副本，共两份，每份共2页） (Box 7, Folder 6)
    - 7．1981（？）致Hugh（*复印件）; 8．1981年8月16日（*原件）（航空邮简，共1张，两面），秀英的字，最后有詠春加写; 1981年10月25日詠春写的信稿（共2面）（*原件） (Box 7, Folder 6)
  - Hugh Barbour to Cai Yongchun and Huang Xiuying
    - 1．1979年10月10日Hugh Barbour致周廷杰夫妇信原件（共2页）（*复印件） (Box 7, Folder 6)
    - 2．1980年2月3日原件（航空邮简，共1张，两面）（共3份）（*原件及复印件; 3. 1980年2月28日（*原件，共两面）; 4．1980年3月7日（*原件共2面）（复印一份） (Box 7, Folder 6)
    - 5．1981年4月4日（*原件，共1页）; 6．1981年10月10日Hugh Barbour给红玉*（原件共2面），Mrs. Barbour 生平材料和追思会请帖各一件, 19891 (Box 7, Folder 6)
    - 7．1982年12月12日（*原件航空邮简，共1面）; 8．1982年10月8日Sirkka写给红玉（*原件共2页） (Box 7, Folder 6)
    - 9．1983年1月28日给红玉（航空邮简，共1面）（*原件）; 10．1983年6月18日给良玉（共3页）（*原件）; 11．1983年圣诞节（共1页）（*原件）; 12．1983-84新年给黄汝光信，（共2页）（*原件）; 13．1984年1月15日给秀英信，（共1页）（*原件）; 14．1984年4月24日给秀英信（共1页）（*原件）; 15．1984年圣诞节信（共两面）（*原件）, 1983-1984 (Box 7, Folder 6)
    - 16．1985年1月新年信（共2面）（*原件）; 17．1985年3月28日给秀英、红玉信（共1面）（*原件）; 18．1986年12月25日给秀英信（共2面）（*原件）, 1985-1986 (Box 7, Folder 6)
    - 19．1988年3月18日给秀英信（共1页）（*原件）; 20．1988年3月18日给良玉信（共1页）（*原件）; 21．1988年4月21日给秀英信（航空邮简，共一面）（*原件）; 22．1989年3月23日给秀英信（共1页）（*原件）; 23．1989年3月28日给秀英信（共1页）（*原件）; 24．1989年4月9-19日北京之行记事（共2页）（*原件）, 1988-1989 (Box 7, Folder 6)
  - Letters to Bishop Gilbert Baker 蔡詠春致
    - 1. 1980年3月3日（底稿共4页，其中包括申请信1页）（*底稿原件）; 2．1980年3月8日（共3页）（*底稿原件）; 3．1980年12月10日（共2页）（*底稿原件）; 4．附件：共3页（*底稿原件） (Box 8, Folder 1)
  - Bishop Gilbert Baker to Cai
    - 1．1980年1月20日（共两面）（*原件，抄件）; 2．1980年3月18日给黄汝光（共1页）（*原件）; 3．1980年给蔡詠春（*原件，共两面）; 4．1981年11月圣诞新年信，加几行给蔡詠春的字（共两面）（*原件） (Box 8, Folder 1)
  - Cai family with Bishop John Coburn 来信
    - 1．1982年6月15日给良玉信（共1页）（*原件）; 2．1983年6月2日给詠春信（共1页）（*原件）; 3．1984年5月10日给秀英信（共2页）（附件：给Tom信，5月9日共1页）（*原件）; 4．11月2日给秀英信（共1页）（附件：给Tom信，5月9日）（*原件）; 5．剪报：1986年9月14日Bishop John Coburn退休; 6．1987年2月3日（共1页）（*原件）; 7．1987年10月7日（共1页）（*原件）, 1982-1987 (Box 8, Folder 1)
  - Cai family to Cai Wenying, Cai's nephew 蔡詠春致侄子蔡文颖：
    - 1．1949年11月？日*复印件（航空邮简，共2面）; 2．1950年1月20日*复印件（航空邮简，共2面）; 3．1950年2月5日*复印件（共2面）; 4．1950年3月24日*复印件（共5面）, 1949-1950 (Box 8, Folder 1)
    - 5．1981年8月27日*复印件，并有文颖1993年10月26日给良玉字（航空邮简，共2面）5．1981年8月27日*复印件，并有文颖1993年10月26日给良玉字（航空邮简，共2面）; 6．1981年10月22日*复印件（航空邮简，共2面）; 7．1985年10月23日文颖给良玉*复印件; 8．1981年7月20日五姑给文颖*复印件（共2面）; 9．1981年文颖给厦门公安局外处信*复印件（共1页）, 1981-1993 (Box 8, Folder 1)
  - Cai family with Kuang Yaming and Ding Yingru 匡亚明、丁莹如来信：
    - 1．1985年8月25日（共1页）（*原件）; 2．1990年11月8日（共1页）及匡亚明为《圣经》导读出版写题词（*原件）（1页）; 3．1992年1月22日（共1页）（*原件）; 4．1992年6月25日（共5页）（*原件）; 5．1992年7月21日（共1页）（*原件）; 6．1996年12月22日讣告（*原件）, 1985-1996 (Box 8, Folder 1)
  - With Ding Guangxun 丁光训来信
    - 1．1979年3月5日（2页）（*复印件); 2．1979年3月13日蔡詠春致丁光训（1页）（*复印件） (Box 8, Folder 1)
    - 3．1990年11月1日丁光训信（1页）及为《圣经》导读写的"序"（1页）（*原件）; 4a．1990年11月19日秀英给丁的致谢信稿（*原件）; 4b．1992年4月30日给秀英（1页）（*原件）; 5．1991年12月1日圣诞信（1页）（*原件）, 1990-1992 (Box 8, Folder 1)
  - With Xu Shimu 许牧世
    - 1．1980年6月11日蔡詠春致许牧世信（*复写稿）; 2．1980年7月18日许牧世致蔡詠春信（*原件）; 3．1980年8月5日蔡詠春致许牧世信（*复写稿） (Box 8, Folder 1)
  - With Xie Fuya 谢扶雅
    - 1．1980年2月27日蔡詠春致谢扶雅信（*复写稿）; 2．1983年11月13日谢扶雅给秀清姐妹信，共1页（*原件）; 3．1984年3月11日谢扶雅给秀英信，（兰色笔）共1页（*原件）; 4．1984年3月11日谢扶雅给秀英信，（黑色笔）共1页（*原件）; 5．1984年5月5日谢扶雅给周廷杰（黄秀清丈夫）信，问秀英动向。共1页（*原件）, 1980-1984 (Box 8, Folder 2)
    - 6．1986年10月13日谢扶雅作诗：《新旧大陆遥隔相思十詠》 共2页（*复印件）; 7．1986年11（？）月15日谢扶雅作诗一首：《遇詠春门生谢雪如至东山园感贱一绝》（时年九十三）（*原件）; 8．1986年11月5日秀英致谢扶雅信（*原稿）; 9．1986年12月15日谢扶雅给秀英信，共2页（*原件）; 10．《记我所知的蔡詠春其事其人》1986年12月15日，共6页（*原稿）; 11．甲子年谢扶雅为秀英作诗，（毛笔，共1页）（*原件） (Box 8, Folder 2)
    - 12．《修改黄秀英门人自京华来诗一首》（*出版原件）; 13．寄秀英三首（1987或1988），录自《羊城杂詠》; 14．讣告1991年8月21日, 1987-1991 (Box 8, Folder 3)
  - With Jiang Liangfu and Tao Qiuying 姜亮夫、陶秋英来信
    - 1．1983年5月29日（*原件）; 2．无日期（5页）（*原件）; 3．1983年11月4日（共两面）（*原件）; 4．1983年12月3日（1面）（*原件）; 5．？年8月27日（两面）（*原件）; 6．？年9月19日（1面）（*原件）; 7．？年2月5日（1面）（*原件）; 8．1984年（？）1月31日（10页）（*原件）; 9．？年11月29日（共5页）（*原件）; 10．给詠春、秀英信，无日期，一大长条，两面（*原件）; 11．姜亮夫给秀英，1988年5月28日（共2页）（*原件）; 12．姜亮夫给红玉，1988年5月28日（共1页）（*原件）; 13．陶秋英讣告，1986年6月2日（*原件）; 14．《报知交亲故书》姜亮夫打印并在旁、后加写给秀英的字，1986年12月（共3页）（*原件), 1983-1988 (Box 8, Folder 3)
  - With Jilin University 吉林大学来信
    - 1．张铁男1980年8月3日（1页）（*原件）; 2．张铁男1985年12月19日（1页）（*原件）; 3．孟庆春1978年5月13日（3页）（*原件）; 4．孟庆春1986年12月27日（2页）（*原件）; 5．孟庆春1988年1月27日（2页）（*原件）; 6．孟庆春1988年5月10日（3页）（*原件）, 1980-1988 (Box 8, Folder 3)
    - 7．雷振武1981年12月27日（1页）（*原件）; 8．王藻1982年3月13日（3页）（*原件）; 9．凃碧波 ？年12月17日（1页）（*原件）; 10．凃碧波1992年8月23日（3页）（*原件）; 11．李淑蓉1983年11月2日（2页）（*原件）; 12.《吉林大学》校刊1983年9月15日报道蔡詠春逝世（*原件）; 13．周若予1978。12。12（2页）/1978。6。25（2页）/？年11月10日（1页）/1982年6月14日（2页）/1983。6。7（2页）/秀英给若予1983年追悼会后（4页）/1983年10月12日（1页）/1983。11。14（1页）/1983。12。28（1页）/1984。10。19（1页）/1985。12。25（1页）/1986。9。29（1页）1986。12。9（3页）/秀英给若予（无日期，5页） （*与周若予的通信周的全部为原件，秀英为底稿）; 14．刘如新1988年1月2日（3页）（*原件）, 1978-1986 (Box 8, Folder 3)
  - With Friends of Yanjing University 燕京大学的朋友来信
    - 1．雷洁琼来信1982年4月19日（共1页）（*原件）; 2．关瑞梧来信无日期，得知蔡詠春逝世（1页）（*原件）; 3．雷洁琼来信1992年6月25日（共1页）（*原件）; 4．蔡詠春致赵紫宸信片段（无头无尾，无日期）妈妈贴一条子："紫老晚年来信共六、七十封，全部交给张士充存。"又有（不知是詠春字还是谢雪如的）铅笔字"给紫老信。"（*原件）; 5．陈永龄、孙幼云1983年6月，明信片想送秀英、红玉、思旭火车; 6．1992年8月14日（1页）（*原件）; 7．陈永龄、孙幼云1992年9月10日（2页）（*原件）; 8．蔡詠春给韩宗尧的信：1980年10月28日（*复印件）; 9．韩宗尧1991年5月3日（2页）（*原件）; 10．韩宗尧、程紫明1991年5月23日27日又及（共3页）（*原件）; 11．韩宗尧1991年7月1日（2页）（*原件）; 12．韩宗尧1991年7月30日（2页）（*原件）; 13．韩宗尧1991年9月18日（1页）（*原件）; 14．韩宗尧1991年10月24日（3页）（*原件）; 15．韩宗尧 ？年9月27日（1页）（*原件）; 16．韩宗尧 ？年12月15日（2页）（*原件）; 17．程紫明 1983年6月26日（2页）并附《谈话随录》一份（2页）共4页（*原件）; 18．1991年5月7日（1页）（*原件）; 19．程紫明1991年6月20日（2页）（*原件）; 20．程紫明 1991年10月2日（2页）（*原件）, 1982-1992 (Box 8, Folder 4)
    - 21．程紫明 1993（？）年12月3日（2页）（*原件）; 22．程紫明 ？年12月14日（1页）（*原件）; 23．刘清芬1980年3月15日（3页）（*原件）; 24．刘清芬1991年4月13日（1页）（*原件）; 25．刘清芬1991年7月12日（1页）（*原件）; 26．刘清芬1992年9月15日（1页）（*原件）; 27．刘清芬1992年5月5日（2页）（*原件）; 28．杨周怀1986年（？）月29日（1页）（*原件）; 29．杨周怀1986年9月23日（1页）（*原件）; 30．杨周怀1991年4月20日（1页）（*原件）; 31．杨周怀给良玉 （？）年12月26日（3页）（*原件）; 32．张秀1991年6月25日（2页）（*原件）; 33．张秀1992年5月20日（2页）（*原件）; 34．骆振芳（1983？）年10月6日（1页）（*原件）; 35．骆振芳发现的错字堪误（2页）（*原件）; 36．骆振芳给良玉1997年2月29日（2面）（*原件）; 37．谢雪如（？）年10月10日（2面）（*原件）; 38．陈世义1992年6月20日及经文1992年5月25日整理（共2页）（*原件）; 39．陈世义1991年6月10日（两面）（*原件）; 40．陈世义1993年11月5-9日（共4页）（*原件）, 1983-1997 (Box 8, Folder 4)
  - With Xu Chunliu and Zhao Xiufu 许纯鎏、赵修复来信
    - 1．1980年9月6日（1页）（*原件）; 2．1981年1月19日（2面）（*原件）; 3．1983年3月8日（2面）（*原件）; 4．1983年8月15日（2页）（*原件）; 5．1983年12月8日（1页）（*原件）; 6．1988年5月1日（1页）（*原件）, 1980-1988 (Box 8, Folder 4)
  - Feedback from friends on "Introduction to the New testament" 友人收到《新约导读》后来信
    - 1．杨卫中、谭抒青1992年5月8日（1页）（*原件）; 2．王玉麟、朱红1992年5月12日（1页）（*原件）; 3．德敏1992年5月21日（1页）（*原件）; 4．四弟士伟1992年5月23日（1页）（*原件）; 5．周美珊1992年5月27日（2页）（*原件）; 6．杜文更1992年5月28日（1页）（*原件）; 7．林观得1992年6月21日（1页）（*原件）; 8．电报"卫"（？）1992年6月22日（*原件）; 9．周美珊1992年9月5日（2页）（*原件） (Box 8, Folder 4)
  - Other Correspondence
    - 1．姚貽清1981年12月（2页）; 2．姚貽清1982年3月25日（2页）; 3．Bi Chin英文1977年1月23日（1页）; 4．Bi Chin英文1985年9月13日（1页）, 1977-1985 (Box 8, Folder 4)
    - 5．潘立平给姥姥（？年）11月16日（2页）; 6．潘立平给良玉1986年12月10日（3页）; 7．李连捷讣告、生平等1992年1月20日（3件）; 8．杨位中谭抒青1986年？12月5日报（2页）/1987年2月11日（2页）1987年4月6日（3页）/1987年9月18日（1页）（*全部为原件）; 9．汪善国1980年2月14日（1页）/1980年4月21日（1页）, 1980-1992 (Box 8, Folder 5)
    - Correspondence added 2010, 1980, 1982, n.d. (Box 14, Folder 5)
  - Family Correspondence
    - 1．1972-1979（共3封，5页）1972年6月29日有*复印件，其余*原件，（1979年5月11日不全）; 2．1978年给良玉的英文信共11封，24页（*原件）; 3．1980年1月—— 8月:给良玉信1980。 1。 4/1980。 1。 15/1980。 4。 26/1980。 4。 30/1980。 5。 24/80 。 6。 5/80。 6。 12/80。 6。 23/80。 7。 1/80。 7。 6/80。 7。 25/80。 7。 30/80。 8。 16/80。 8。 11/80。 8。 18 以上共14封，37页（*原件） //另外：1980年文辉、仲扬四人圣诞节送詠春电冰箱时写的字（2张纸）（*原件）, 1972-1980 (Box 8, Folder 6-7)
    - 10 封，27 页（*复印件、*原件）; 5．1982 年家信（A）：给良玉信1982。 1。 9/1982。 1。 10/82。 1。 24/82。 3。 23/82。 4。 17/82。 6。 1/82。; 6．22/82。 7。 3/82。 8。 30/82。 9。 15/82。 9。 30/82。 10。 25/秀灵82。 10。 28/82。 12。 20 以上共 14封，32 页（*原件）, 1981-1982 (Box 8, Folder 7-8)
    - 7．1982年家信（B）（二玉都在美国）：红玉给良玉82。 4。 18/82。 4。 20/82。 5。 6/82。 6。 2/82。 6。 15/红玉给良玉82。 6。 1/思旭给美国全家82。 6。 2/82。 6。 22 /詠春给全家82。 6。 22/82。 6。 28/82。 6。 27-28/82。 6。 29-7。 1/82。 7。 7/82。 7。 16/82。 7。 29 /詠春口授82。 7。 31/82。 7。 31/82。 8。 14-28/82。 10。 7/82。 10。 5/82。 10。 20/82。 11。 6/82。 11。 20/82。 11。 29/82。 12。 16/红玉给良玉 82。 9。 1/82。 11。 30/82。 12。 24/红玉给良玉82。 /良玉给红玉无日期 以上共 31 封，49 页（*原件）; 8．1983年1。 25/83。 2。 17/83。 2。 23/83。 3。 6/83。 3。 8/83。 3。 14/83。 3。 24/83。 3。 25/83。 4。 26/ 秀英给四弟灵新83。 5。 2/83。 5。 15/红玉给良玉83。 6。 8 /茂春给厦门83。 6。 13/83。 6。 21/良玉83。 7。 9/多7。 11/多83。 9。 2/多83。 9。 7/多83。 9。 14/多83。 9。 20/多83。 9。 29/多83。 10。 5/良玉83。 10。 7/汝光83。 9。 28/良玉83。 10。 17/良玉83。 10。 25 /黄意雅给良玉83。 10。 24/良玉83。 10。 30/良玉83。 11。 7/良玉83。 11。 23 以上共 30封，51页（*原件）, 1982-1983 (Box 8, Folder 9)
    - Family correspondence added 2010, 1978 (Box 14, Folder 4)
- Writings about Cai Yongchun, 1983-2002; Series IV
  - Studies on Cai Yongchun
    - 1．Ts'ai Yung-Ch'un's Life and Work—Fully Chinese and Fully Christian, by Hugh Barbour, Yale Divinity School Library Occasional Publication No.14, 2000（*原件1本）; 2 .Fully Chinese and Fully Christian,Cai Yung-ch'un(Cai Yongchun), by Hugh Barbour, 载香港《建道》，Jian Dao 14 (2000):137-169 （*复印件） (Box 9, Folder 1)
    - 3．Ts'ai Yung-Chun's Intellectual Legacy: A Paradigm for Theological Work in the Church in China in the Twenty-First Century (Box 9, Folder 2)
    - 4． Yan Fuzhong on Legacy of Cai《蔡詠春的学术遗产—二十一世纪中国教会神学著述的范例》[美]杨辅仲，收入《我的伴侣蔡詠春》英文原稿复印件共10页，翻译成中文红玉抄写共23页，（*复印件）。 (Box 9, Folder 2)
    - 5．Yan Fuzhong on Cai's Two Essays杨辅仲上文改名为：《论蔡詠春的两篇文章》，载《金陵神学志》[总]第28期 （*复印件） (Box 9, Folder 2)
    - 6． Xu Yihua on the rise and fall of the Department of Religion in Yanjing University 《教会大学与神学教育》中第二章《燕京大学宗教学院的盛衰》，徐以华，福建教育出版社，1999（该书为吴梓明主编：《基督教教育与中国社会丛书》第四辑） （*复印件） (Box 9, Folder 2)
    - 7． Xu Yihua on Zhao Zichen and Cao Yongchun《赵紫宸、蔡詠春与燕京大学宗教学院》，徐以华，载罗秉祥、江丕盛主编：《大学与基督宗教研究》，香港浸会大学中华基督宗教研究中心，2002 （*复印件） (Box 9, Folder 3)
    - 8． Xu Yihua on Zhao Zichen《神学教育家赵紫宸—兼论大学与神学教育》，徐以华，载徐以骅、张庆熊主编：《基督教学术》（第一辑），上海古古籍出版社，2002年 （*复印件） (Box 9, Folder 3)
    - 9．Cheng Dexiang on Cai's Studies in Chengyi《蔡詠春"程颐的哲学"简介》，程德祥写在"程颐的哲学"中文译著之前。共1页。（注解：程德祥已将蔡詠春的这篇博士论文翻译成中文，但未出版。） （*复印件） and additional writings (Box 9, Folder 3)
  - Tributes to Cai Yongchun after his death
    - 1． 讣告（*原件2份）; 2． 致谢1983年5月30日（*原件2份）; 3． 名单，花圈等登记，求主引领歌篇; 4． 来电：周木易、姜亮夫陶秋英、陈世义谢雪如尤振中、卓玉琴、王应睐刘润苓、余瑞璜夫妇、沈文郁、沈扬李淑蓉、蔡镏生凃碧波、康良石、德敏夫妇、纯鎏、纯如陈庸、郑美丽、崔盈达陈瑞羡、厦大外文系、厦门大学生物系、蔡绵绵曾永捷余雪琦陈绍铭、高鼎三; 5． 吉林大学外文系7位老师签名来信（*原件）; 6． 孙幼云陈永龄来信1983年5月27日（*原件）; 7. 刘清芬1983年5月28日（*原件）; 8. 白和懿1983年5月28日（*原件）; 9. 施德珩1983年5月30日（*原件）; 10. 六妹秀娴1983年5月30日（*原件）; 11．黄广尧1983年5月30日（*原件）; 12．卓玉琴1983年5月31日（*原件）; 13．阿栾1983年5月31日（*原件）; 14．骆振芳1983年6月1日（*原件）; 15．雷振武1983年6月3日（*原件）; 16．郑少怀1983年6月6日（*原件）; 17．丁莹如1983年6月7日（*原件）; 18．颜思远夫妇1983年6月7日（*原件）; 19．马国惠夫妇1983年6月7日（*原件）; 20．德超、德英1983年6月7日（*原件）; 21．五妹秀凤1983年6月9日（*原件）; 22．二姐秀清1983年6月10日（*原件）; 23．Eloise（详细讲良玉悲痛中，她如何接良玉休息）（*原件）; 24．赵萝蕤1983年6月10日（*原件） (Box 9, Folder 4)
    - 25．秀坚妹1983年6月11日（*原件）; 26．刘孔藤（厦门大学校医）1983年6月11日（*原件）; 27．吴锦东1983年6月14日（*原件）; 28．谭抒青杨位中1983年6月28日（*原件）; 29．叶醒民1983年6月29日（*原件）; 30．Bichin1983年7月14日（*原件）; 31．嫂，（二嫂？）1983年6月30日（*原件）; 32．刘圣梅1983年7月21日（*原件）; 33．六妹1983年7月31日（*原件）; 34．张舜英1983年9月5日（*原件）; 35．秀英给宣名、圣爱回信（描写骨灰安葬仪式过程）（*原件）; 36．《深切悼念蔡詠春》老师陈世义1986年5月19日，2页（*原稿）; 37．田贵銮《蔡詠春学长逝世三周年纪念》1986年5月20日，1页（*原件）; 38．杨位中、谭抒青1987年8月7日信及文章《与蔡詠春先生相处的日子》共6页（*原件）; 39．张秀：《深切怀念蔡詠春老师》1987年5月15日，共2页（*原件）; 40．谢雪如1986年5月18日（*原件）; 41．李添媛1987年11月26日（*原件）; 42．王齐兴1987年6月17日收（*原件）; 43．杜文1987年9月5日信及文章《泪花和鲜花——为蔡詠春教授逝世五周年而作》；1988年6月10日、6月25日信。（*原件及复写）; 44．吉林大学校刊1983年9月15日逝世消息（*原件）; 45．秀英给朋友们的感谢信及底稿：给刘清芬、黄广尧等（共6页）（*原件）, 1983-1988 (Box 9, Folder 5)
  - Reminiscences re. Cai Yongchun
    - 1．"蔡詠春"，《燕京大学史稿》，人民中国出版社，1999（*复印 件）; 2. 《深切怀念蔡詠春先生》，陈永龄、孙幼云 （共7页）（*原稿）；此文收入《我的伴侣蔡詠春》并载《燕大校友通讯》第5期，1986年12月，P26（*2本）; 3．《学术性与实践性兼具的一篇好论文——蔡詠春教授硕士论文：〈大理丧葬礼俗——'祖先崇拜'的研究（英文）读后》，陈永龄（共11页），收入《我的伴侣蔡詠春》。（*原稿）; 4．《深切怀念蔡詠春老师》，刘清芬，收入《我的伴侣蔡詠春》并载《金陵神学誌》（复）第五期，1986年12月，P88（*2本）; 5．《对蔡詠春老师的追念》，周若予，收入《我的伴侣蔡詠春》。（1994年2月2日*原稿共11页；及其*复印件）; 6．周若予给良玉信（共4页）（*复印件）, 1986-1999 (Box 9, Folder 6-8)
    - 7．《与蔡詠春先生相处的日子》，杨位中、谭抒青，收入《我的伴侣蔡詠春》并载《金陵神学誌》（复）第八期，1988年4月，P60（*原件1本）; 8．谢扶雅，《记我所知的蔡詠春其人其事》，《天风》1987年3月（*剪报及*复印件）; 9．周廷杰来信的回忆，部分翻译后收入《我的伴侣蔡詠春》，英文来信（1987年6月25日）共10页（*原件）; 10．黄汝光《我所认识的蔡詠春教授》，收入《我的伴侣蔡詠春》。（*原稿复印件）（共10页）; 11．柯伯恩主教（Bishop John Coburn，美国麻省圣公会主教）1987年10月7日来信，翻译后收入《我的伴侣蔡詠春》。共1页。（*复印件及韩宗尧中译原件）; 12．良玉访刘存宽记录，1994年2月5日（共4页）经刘存宽修订（*原件）; 13．王桂厚谈蔡詠春，良玉记录，1994年4月1日（共2页）（共页）经王桂厚修订（*原件）; 14．王桂厚来信，1994年4月6日，共2页（*原件）, 1987-1994 (Box 9, Folder 6-8)
    - 15．红玉为《我的伴侣蔡詠春》的撰写工作，提供的材料，1992年11月，共6页（*原件）; 16．"解放初父亲思想动态点滴回忆"，红玉，共2页; 17．红玉给韩宗尧的信，（1992年12月10日，1994年1月5日，1994年1月18日，1994年2月2日，1994年2月15日，1994年2月20日，1994年3月10日）共7封10页。（*原件）; 18．良玉给韩宗尧写的回忆素材，共8份，34页（*原件）; 19.红玉做的统计表（*复印件）; 20．Hugh Barbour巴伯来信摘录，收入《我的伴侣蔡詠春》翻译稿2页（*原件）; 21．红玉、良玉为《我的伴侣蔡詠春》写的前言稿，共3页（*复印件）; 22．友人收到《我的伴侣蔡詠春》后来信（1）红玉摘抄：雷洁琼来信，1997年1月25日/谭抒青来信，1997年1月23日两封共摘抄2页（*原件) （2）杨克勤1997年3月11日（1页）（*原件）（3）高士杰1997年3月23日（2页）（*复印件), 1992-1997 (Box 9, Folder 6-8)
- Personal Items and Memorabilia, Series V
  - Photographs of the Thanksgiving Service and Service for the Burial of Ashes 追悼会及骨灰安葬本（*原件一本） (Box 9, Folder 9)
  - Cai Yongchun's Bible 蔡詠春生前用过的《圣经》（*原件一本） (Box 10, Folder 1)
- Materials of Huang Xiuying (wife), 1931-1996; Series VI
  - Reminiscences
    - （1） 大事记，共44页，（*原件）; （2） 关于司徒乔1953年3月介绍詠春与沈从文见面事，共8页（*原件）; （3） 1969年珍宝岛事件发生后大事，共36页（*原件） (Box 10, Folder 2)
    - （4） 大事记（续），共28页（*原件）; （5） （续上）P29-35，共7页（*原件）; （6） 思想及信仰，共26页（*原件; （7） 散页共2页（*原件） (Box 10, Folder 3)
  - Writings / Research materials
    - Cai Yong-chin my Spouse: book dictated by Huang Xiuying and arranged by Han Zong-yao, 1996 (Box 14, Folder 3)
    - First Draft of "Cai Yongchun my spouse", dictated to Xie Xueru 《我的伴侣蔡詠春》第一稿谢雪如执笔，手稿，共210页（*原件） (Box 10, Folder 4)
    - Material used in the first draft of "Cai Yongchun my spouse" 《我的伴侣蔡詠春》第一稿谢雪如执笔时的材料： （1）提纲、问题及给秀英的信，共5页（*原件） （2）《圣经经文》摘抄，共5份 (Box 10, Folder 5)
    - Photocopy of the first draft of "Cai Yongchun my spouse" 《我的伴侣蔡詠春》第一稿谢雪如执笔，手稿，共210页（*复印件） (Box 10, Folder 6)
    - Huang Xiuying's draft of the Editor's Note (not adopted) 秀英拟"编者说明"（给雪如）1985年8月10日，未采用，共1页（*原件） (Box 11, Folder 1)
    - Huang Xiuying's comments on Xie Xueru's first draft of "Cai Yongchun my spouse" 读雪如执笔《我的伴侣蔡詠春》书稿后，秀英的意见和情况说明： （1）关于1950年回国到京住书铺胡同"朋友之家"不是事先经赵院长协商的结果说明。共5页。（*原件） （2）晚年时期对"呼召"态度是否淡薄了？共5页（*原件） （3）V文革时期。共3页（*原件） （4）VI 茂名时期，共2页（*原件） （5）蔡詠春日记的摘抄/I抗日时期/II抗日胜利1946年出国留学/II1952年三反运动/III三年困难时期/IV文革时期/向朋友告别书说明/关于住进书铺胡同二号"朋友之家的前前后后/P48难民 营工作/Share the Lot with your people与同胞共甘苦。共14页（*原件） （6）是否对三反运动耿耿于怀？等，共25页（有重复）（*原件） （7）晚年时期对呼召是否淡薄了？不，没有，而且毕生坚持这个服从献身祖国无论遇到什么困难绝不离开。共11页（*原件） （8）意见（白色活页纸），共18页（*原件） （9）秀英给红玉的信谈雪如书稿的意见1990年9月3日，共3页（*原件） (Box 11, Folder 1)
    - Reflections and Comments by Ying Jinxiang and Wu Baixi on Xie Xueru's draft 应锦襄、吴伯僖、红玉读雪如执笔稿后感想和意见，共7页（*原件） (Box 11, Folder 1)
    - Cai Liangyu's comments on the second draft (January 2 1991) 良玉第二次读稿意见（1991年1月2日）（共23页）（*原件） (Box 11, Folder 2)
    - Huang Xiuying's information given to Liu Qingfen's for his obituary to Cai Yongchun 秀英为刘清芬悼词修改稿多写的补充材料，（良玉抄）共3页，（*原件) (Box 11, Folder 3)
    - Material used by Huang Xiuying for the composition of "Cai Yongchun my spouse" (brown binder) 秀英写作《我的伴侣蔡詠春》素材（咖啡色夹子）： （1）无开头，"1928年"等。共35页（*原件） （2）吴耀宗，共2页（*原件） （3）失业期间，共5页（*原件） （4）1969年，共6页（*原件） （5）1970年，共5页（*原件） （6）1970年和龙，共11页（*原件） （7）茂名，共15页（*原件） （8）1972年肠癌嫌疑，共2页（*原件） （9）素材（浅咖啡色纸）共21页（*原件） （10）素材（白色多孔笔记本撕页）共15面（*原件） （11）董秋斯，共2页9*原件） （12）（崇拜）甘地、泰戈尔。共1页（*原件） （13）卡片6张，共7面。（*原件） （14）Memo Book Filler纸，秀英与良玉口述杂记，共37面。（*原件） （15）散页，共7页（*原件） （16）谈往和龙经过 (Box 11, Folder 3)
    - Material used by Huang Xiuying for the composition of "Cai Yongchun my spouse" (green binder) 秀英写作《我的伴侣蔡詠春》素材（绿色夹子）： （1）本人经历，共11页（*原件） （2）结婚，共5页（*原件） （3）1933．9---1936．6，共8页（*原件） （4）保定华北公理会（1930-1931）共8页（*原件）（5）保定华北公理会（1930-1931）自传1956，共6页（*原件） （6）难民营，共11面（*原件） （7）昆明基督教会工作1942。9—1943。9 ， 共31页（*原件） （8）1938漳州被困，（未完）共1页（*原件） （9）第一章修改草稿（不全）共15页（*原件） （10）回答问题，共14页，（*原件） （11）关于司徒乔1953年介绍詠春与沈从文会见，共4页（*原件） （12）卡片：民家少数民族的研究工作，1939-1942，共8面（*原件） （13）卡片：保定华北公理会，共7面，（*原件） （14）卡片：编写《基督教化的家庭教育》一书，1968。5。18。《自传》共1页， （*原件） （15）1933-1936燕大宗教学院学习，（黄纸和白卡片），共12面（*原件） （16）1936-1938闽南神学院教学，共9面，（*原件） （17）厦门失陷逃往香港我母亲家，1938，共29页（*原件） （18）1937．9 随学院迁校往漳州，共20页，有良玉记录（*原件） （19）1938-1939广州协和神学院教学，共13页，（*原件） （20）1939云南大理，共5面，（*原件） （21）卡片：1940。9。6日良玉生于大理城等，共13面，（*原件） （22）回答问题和写作素材，装订成册，共21页（*原件） （23）为刘清芬写作提供素材，编为9页，缺第1-2页，实际共7页。（*原件） （24）1946-1947美国留学，共36页（*原件） （25）1947．5—1947。7离开Oakland及沿途经过，共7页，（*原件） （26）秀英写作素材——吴耀宗先生，装订成册，共9页（*原件） （27）雷洁琼1950年，共2页（*原件） （28）散纸，5页（*原件） （29）在美国时期的情况片段，白色活页纸共33张（*原件） （30）初遇（燕大时期）（*原件） (Box 11, Folder 4-6)
    - Transcripts of Oral Interviews given to Cai Liangyu by Huang Xiuying in Beijing 秀英在北京给良玉口述材料一袋，10份加许多散页（*原件） (Box 11, Folder 7-8)
    - Huang Xiuying's black notebook 秀英黑色笔记本（*原件） (Box 12, Folder 1)
    - Huang Xiuying's Work Diary Notebook 秀英"工作日记"本（*原件） (Box 12, Folder 2)
    - Filing Cards (Box 12, Folder 3-4)
    - Sketches by Huang Xiuying used in composing "Cai Yongchun my spouse" 秀英写作素材一包： （1）从小体弱多病 （2）1931-1933北京养病 （3）为什么爱上一个"老兄仔"？！ （4）在香港得启示 （5）迁波士顿 （6）1947．7-9月南考文垂 （7）1947年夏天 （8）1950年8月北京燕大 （9）1956吉大 （10）1956年 （11）困难时期交心 （12）退休决定 （13）茂名时期（1971-1973） （14）评价（为人） （15）别人对詠评价 （16）散页（往定县去三个理由等） （17）情绪分析 (Box 12, Folder 5-6)
  - Personal items / correspondence
    - Huang Xiuying's Diary and Notes 秀英自己的日记、笔记： （1）绿色"No.3"（*原件） （2）白色本：1984。2。19——6。28英到美探亲访友日记（*原件） （3）蓝色"No.I" 英旅行日记（*原件） （4）绿色"No.II":1984年6月至9月31日（*原件） （5）天蓝色"厦门大学工会……纪念册"1984年9月——1985年12月（*原件） （6）白色本：1985。4。1——1986。12。30通讯记录（*原件） （7）浅咖啡色"笔记本"：书信往来登记本，1987。1。4——1988。5。31（*原件） （8）绿色"天津"：1988年6月——1989年6月 (9) Drafts of letters August to October 1987 (Box 13, Folder 1-3)
    - B.18 秀英写作杂记本（内有摘抄蔡詠春材料等）绿色Mead Memo本（*原件）; B.19 秀英写作杂记本，黑色活页本（*原件） (Box 13, Folder 4)
    - B.20 Address Book 秀英地址本，深绿色（*原件） (Box 13, Folder 5)
    - 秀英收藏的信： （1）1965年9月19日秀英给香港母亲家人信（1页）（*原件） 27 （2）1965年10月17日秀英给香港母亲家人信（2页）（*原件） （3）1965年10月31日秀英给香港家人信（2页）（*原件） （4）1994年6月戴文赛夫人刘圣梅来信（*打印件，1页） （5）Mrs. Libbie Ralph A. Beebe 1993。8。23 (1 page)（*原件） （6）秀英给Mrs. Libbie Ralph A. Beebe 1993。11。28 (1 page)（*手稿原件） （7）Mrs. Libbie Ralph A. Beebe 1994.8.5 (1 page)（*原件） (8) 凃碧波1995年12月17日（1996年1月19日收，2页）（*原件） （9）谭抒青1995年12月28日共2页（*原件） （10）Mrs. Libbie Ralph A. Beebe 1996.1.10-14 (1页)（*原件） （11）谭抒青1996年1月25日（1页）（*原件） （12）Mrs. Pauline Little 1996.1.26（1页）（*原件） （13）韩宗尧1996年2月6—14日（2页）（*原件） （14）杨周怀无年月，25日给良玉信（1页）（*原件） （15）1995年为《我的伴侣蔡詠春》出版与光藻通信，及给宗尧春节红包，共11页 1996年2月22日（1页）（*原件） (Box 13, Folder 5)
    - Letter from Tao Qiuying 陶秋英写秀英的长文（共70页）（*复写原件） (Box 13, Folder 5)
    - Photocopy of 蔡詠春、黄秀英护照各1份（*复印件） (Box 13, Folder 5)
    - Huang Xiu Ying's Workers' Union Pass 黄秀英工会会员证（*原件) (Box 13, Folder 5)
  - Autobiographical / biographical
    Materials filed with Cai autobiographical material (A3)
    - B.25 Huang Xiuying's self-examination 1958 (to the Party) 黄秀英1958年的交心材料一本（*原件） (Box 7, Folder 3-5)
    - B.26 Huang Xiu Ying's self-examination 1956 (copy) 黄秀英1958年的交心材料一本（*抄件）, 1956, 1958 (Box 7, Folder 3-5)
    - B.27 Huang Xiu Ying's Self-examination: "Where my thinking got wrong" (continued). 向党交心《我的错误思想（续）黄秀英（共7页）（*原件） (Box 7, Folder 3-5)
    - B.28 Huang Xiuying's "How I benefited from the Struggle against the Rightist: October 26 1957 黄秀英：反右斗争中个人的收获，1957年10月26日，共9页（*原件） (Box 7, Folder 3-5)
    - B.29 Supplementary Material: First attempt in understanding the source of my beliefs" June 30 1958 补充材料：初步挖掘思想根源，黄秀英，1958年6月30日，共8页（*原件） (Box 7, Folder 3-5)
    - B.30 Staff records in Jinlin University October 25 1963 吉林大学教员登记表，黄秀英，1963年10月25日 （注解：以上No.25-30放在蔡詠春的"自传"材料夹） (Box 7, Folder 5)
    - Cai Hongyun and Cai Liangyu's Obituary Note on the death of Huang Xiuying, March 7 1996; 黄秀英逝世，红玉、良玉写给海外亲友的英文讣告，1996年3月7日（*原件） (Box 13, Folder 5)
- Research Materials of Hugh Barbour, 1924-2002; Series VII
  - Photocopies of Barbour family correspondence and papers, including material from and about Cai, including regarding books written by Dorothy Barbour and Cai, and his work with Nettie Senger and Mabel Nowlin, 1927-1983 (Box 14, Folder 7)
  - Photocopies of Yenching University correspondence and papers related to School of Religion, including re. T. C. Chao, 1924-1947 (Box 14, Folder 8)
  - Photocopies of letters and memos related to Cai Yongchun's study in the U.S., 1946-1950 (Box 15, Folder 1)
  - Correspondence re. Barbour's work on Cai, 1997-2002 (Box 15, Folder 2)
  - Biographical documentation re. Cai Yongchun (Box 15, Folder 3)
  - Background material: writings related to T. C. Chao [Zhao, Zichen] by Winfried Glüer and Sze-kar Wan (Box 15, Folder 4)
  - Background material: writings related to William Hung, Ch'eng Ming-tao, Ch'eng Yi-ch'uan, Wu Leichuan (Box 15, Folder 5)
  - Background material: dissertation by David Kan on "The Impact of the Cultural Revolution on Chinese Higher Education", UCLA, 1970 (Box 15, Folder 6)
  - Background material: writings on Chinese philosophy (Box 15, Folder 7)
  - Background material: writings on Chinese and missions history (Box 15, Folder 8)
  - "Random Reminiscences" by Alan S. Moore Anderson (Box 15, Folder 9)